【裁判字號】    98,易,84
【裁判日期】    980409
【裁判案由】    竊盜
【裁判全文】
臺灣基隆地方法院刑事判決                98年度易字第84號
公  訴  人  臺灣基隆地方法院檢察署檢察官
被      告  丁○○
                    （現於臺灣新竹監獄執行）
上列被告因竊盜案件，經檢察官提起公訴（98年度偵字第397號
），被告為有罪之陳述，本院裁定改為簡式審判程序，判決如下
：
    主  文
丁○○竊盜，累犯，處拘役參拾日，如易科罰金以新臺幣壹仟元
折算壹日；又攜帶兇器竊盜，累犯，處有期徒刑肆月，如易科罰
金以新台幣壹仟元折算壹日。
    事  實
一、丁○○有多次竊盜前科，並因竊盜案件，經臺灣高等法院於
    民國（下同）94年5月20日以94年度上訴字第1200號判決判
    處應執行有期徒刑1年5月，又因洗錢防制法案件，經臺灣高
    等法院於95年10月31日以95年度上訴字第3042號判決判處有
    期徒刑1年，上開2罪經臺灣高等法院以96年度聲字第348號
    裁定應執行有期徒刑2年2月確定，於入監執行後，96年6月
    14 日假釋，原於96年10月9日假釋期滿，嗣經撤銷假釋應執
    行殘刑3月又25日，嗣因減刑後勿庸執行而執行完畢。詎其
    仍不知悔改，因無工作，缺少吸毒及生活費用，竟意圖為自
    己不法之所有，於下列時、地分別為竊盜行為：
(一)、97年10月19日晚間7時許，在基隆市○○區○○路99之1號前
    ，見甲○○使用之LOU-675號重型機車（車主登記為馬國強
    ）停放於該處，其因缺少代步工具返回台北縣瑞芳鎮住處，
    趁無人注意之際，乃以拾得之鑰匙1支（未扣案）插入該機
    車電門發動引擎，徒手竊取該車，得手後騎乘回瑞芳，並將
    該車停放於瑞芳岳王路旁；嗣甲○○於翌日（97年10月20日
    ）上午8時許，發現機車遭竊報警，經警於同年月28日上午
    10 時許，在台北縣瑞芳鎮尋獲。
(二)、97年10月20日凌晨1時許，攜帶其所有客觀上足以對人之生
    命、身體安全造成危害之凶器鐵鉗1支（未扣案），至基隆
    市○○區○○路「暖暖運動公園」旁，以前述鐵鉗剪斷屬於
    基隆市暖暖區公所管理維護之路燈電纜線設備，竊取電纜線
    1條（長約10呎、銅線約重4至5公斤）， 得手後，撥除電纜
    外皮，將銅線出售予收購廢鐵之不詳人士，得款新台幣800
    元。嗣丁○○於97年10月27日，於偵查機關尚未發覺前述竊
    盜犯行之行為人時，自行前往基隆市警察局第二分局主動供
    出上開2次竊盜犯行，並帶同員警至行竊地點查證，始悉上
    情。
二、案經丁○○自首及基隆市警察局第二分局報告臺灣基隆地方
    法院檢察署檢察官偵查起訴。
    理  由
壹、程序方面
一、按最重本刑為3年以下有期徒刑、拘役或專科罰金之罪，以
    及刑法第320條、第321條之竊盜罪，經第二審判決者，不
    得上訴於第三審法院，刑事訴訟法第376 條第1 款、第2 款
    定有明文。又除簡式審判程序、簡易程序及第376 條第1 款
    、第2款所列之罪之案件外，第一審應行合議審判，刑事訴
    訟法第284條之1亦有明文。查本案被告丁○○係犯刑法第
    321條第1項第3款之加重竊盜罪、第320條第1項竊盜罪，依
    上開規定得行獨任審判，合先敘明。
二、被告所犯非死刑、無期徒刑、最輕本刑為3年以上有期徒刑
    之罪，或高等法院管轄第一審之案件，其於本院準備程序中
    ，就被訴事實為有罪之陳述，經告以簡式審判程序之旨，並
    聽取檢察官、被告之意見後，本院依刑事訴訟法第273條之
    1第1項裁定以簡式審判程序進行審理，是本件之證據調查，
    依同法第273條之2規定，不受同法第159條第1項、第161條
    之2、第161條之3、第163條之1及第164條至第170條規定之
    限制，均先予敘明。
貳、實體方面
一、上開事實，業據被告丁○○於警詢、檢察官偵查時及本院審
    理時均坦承不諱，核與證人即告訴人甲○○、丙○○於警詢
    所指述情節相符，且有基隆市警察局第二分局信義分駐所受
    理各類案件紀錄表、基隆市警察局車輛協尋電腦輸入單、失
    車－唯讀案件基本資料、照片6幀在卷足資佐證，足認被告
    任意性自白與事實相符，可以採信。從而，本案事證明確，
    被告如本判決事實欄所載之竊盜犯行，洵堪認定。
二、論罪科刑
(一)、核被告如本判決事實欄所為之2次竊盜犯行，分別係犯刑法
    第320條第1項之普通竊盜罪、第321條第1項第3款之攜帶兇
    器竊盜罪。其2次竊盜犯行，犯意各別，行為互殊，且被害
    法益亦非單一，應予分論併罰。又被告自動至基隆市警察局
    第二分局偵查隊供出事實(一)(二)，乃對未發覺之罪自首而接受
    裁判，此有警詢筆錄在卷可稽，爰依刑法第62條前段規定減
    輕其刑。又被告受有期徒刑執行完畢，此亦有臺灣高等法院
    被告前案紀錄表在卷可稽，其於5年內故意再犯有期徒刑以
    上之罪，為累犯，應依刑法第47條第1項加重其刑。
(二)、爰審酌被告時值壯年，竟不思以正當勞力換取財物，竟因缺
    錢花用，妄想以竊盜手段滿足慾望，觀念殊不足取，兼以被
    告曾有多次竊盜而經法院判處罪刑之紀錄，竟不知悔改向上
    ，一犯再犯，足見其自省能力暨行為控制能力之薄弱；併衡
    酌被告行竊手法尚屬平和，暨其智識程度、犯罪動機、犯後
    態度等一切情狀，分別量處如主文所示之刑，併分別諭知易
    科罰金之折算標準。
三、依刑事訴訟法第284條之1、第273條之1、第299條第1項前段
    ，刑法第320條第1項、第321條第1項第3款、第62條、第47
    條第1項、第41條第1項前段，刑法施行法第1條之1，判決如
    主文。
本案經檢察官乙○○到庭執行職務
中    華    民    國    98    年    4     月    9    日
                  刑事第二庭法  官  陳伯厚
以上正本證明與原本無異。
如不服本判決應於收受送達後10日內向本院提出上訴書狀，並應
敘述具體理由；其未敘述上訴理由者，應於上訴期間屆滿後20日
內向本院補提理由書 (均須按他造當事人之人數附繕本)「切勿
逕送上級法院」。
中    華    民    國    98    年    4     月    10    日
                            書記官  王惠萍
附錄論罪法條：
中華民國刑法第320條
（普通竊盜罪、竊佔罪）
意圖為自己或第三人不法之所有，而竊取他人之動產者，為竊盜
罪，處 5 年以下有期徒刑、拘役或 5 百元以下罰金。
意圖為自己或第三人不法之利益，而竊佔他人之不動產者，依前
項之規定處斷。
前二項之未遂犯罰之。
中華民國刑法第321條
（加重竊盜罪）
犯竊盜罪而有左列情形之一者，處 6 月以上、 5 年以下有期徒
刑：
一、於夜間侵入住宅或有人居住之建築物、船艦或隱匿其內而犯
之者。
二、毀越門扇、牆垣或其他安全設備而犯之者。
三、攜帶兇器而犯之者。
四、結夥三人以上而犯之者。
五、乘火災、水災或其他災害之際而犯之者。
六、在車站或埠頭而犯之者。
前項之未遂犯罰之。


司法院資訊處製作；財團法人民間司法改革基金會備份。
